【裁判字號】    89,重上更(四),510
【裁判日期】    900501
【裁判案由】    偽造有價證券等
【裁判全文】
臺灣高等法院臺南分院刑事判決        八十九年度重上更(四)字第五一號   Ｃ
      上  訴  人
      即  被  告  癸  ○  ○
      選任辯護人  郭  玉  山  律師
右上訴人因偽造有價證券案件，不服臺灣臺南地方法院八十二年度訴字第一五二三號
中華民國八十三年一月十三日第一審判決（起訴案號：臺灣臺南地方法院檢察署八十
二年度偵字第三六九二號），提起上訴，判決後，經最高法院第四次發回更審，本院
判決如左：
      主      文
原判決關於癸○○偽造有價證券部分撤銷。
癸○○無罪。
      理      由
一、公訴意旨略以：(一)被告甲○○與癸○○係夫妻，乙○○係甲○○之父，三人共同
    基於不法所有之概括犯意，由乙○○擔任會首，於民國（下同）七十七年十一月
    廿日召集每會新台幣（下同）三萬元之互助會一組，會員共卅二人，每月標會乙
    次，由乙○○及甲○○主持，並由甲○○與癸○○向會員收取會款。會員子○○
    參加二會，其中一會標得之後取得會款，另一會應於八十年六月廿日屆滿時收取
    尾會，三人竟在台南市○○路○段一七三號偽造如附表編號(一)至(十)所示之支票或
    使用他人姓名，或使發票人印文模糊，由癸○○交付給子○○，使子○○無法兌
    現（被告甲○○、乙○○涉嫌詐欺及偽造有價證券部分均經判決無罪確定，被告
    癸○○涉嫌詐欺部分業經判決無罪確定）；(二)甲○○與癸○○於七十九年九月十
    日冒丑○○之名義參加丙○○召募之互助會，於同年十二月十日標到會款後，竟
    於同日在台南市不詳地點刻丑○○之印章，偽造票額新台幣（以下同）一萬元
    之本票共廿四張，足生損害於丑○○（此部分被告甲○○涉嫌偽造有價證券部分
    業經判決無罪確定），旋於七十九年十二月十日在台南市○○路一百三十九巷七
    弄十四號，持交會首丙○○轉發給各活會會員，並於以後其他活會會員標得會款
    後，繳交該會員標得之會款，領回交給該會員之本票，除附表編號十一號本票一
    張外，均由癸○○領回撕毀。因認被告癸○○涉犯刑法第二百零一條第一項之偽
    造有價證券罪嫌云云。
二、被告甲○○、乙○○、癸○○前開被訴詐欺部分，已經本院前審八十三年度上訴
    字第八○六號判決被告甲○○、乙○○、癸○○無罪確定在案；被告甲○○、乙○○被訴偽造有價證券部分，經本院前審八十五年度上更二字第四二七號判決無
    罪，經最高法院八十八年度台上字第七六一０號駁回上訴確定，合先敘明。
三、按犯罪事實應依證據認定之，無證據不得推定其犯罪事實，刑事訴訟法第一百五
    十四條定有明文。又事實之認定，應憑證據，如未能發現相當證據，或證據不足
    以證明，自不能以推測或擬制之方法，以為裁判之基礎；告訴人之告訴，係以使
    被告受刑事訴追為目的，是其陳述是否與事實相符，仍應調查其他證據以資審認
    ，最高法院四十年台上字第八六號判例及五十二年台上字第一三○○號判例參照
    。
四、公訴人認被告癸○○涉犯右揭偽造有價證券之犯行，無非係以：(一)告訴人子○○
    、丑○○於偵查中之指訴內容。(二)證人戊○○於偵查中證稱：曾在甲○○家中找
    到丑○○之印章。(三)復有如附表編號(一)至(十)所示之支票影本共十張，丑○○名義
    之本票影本一張（即附表編號十一）附卷可按等情為論罪之依據。
五、訊據上訴人即被告癸○○堅詞否認有右揭偽造有價證券之犯行，辯稱：子○○參
    加之互助會，已於第六會、第九會標得，非收尾會，附表編號一至十支票是伊父
    壬○○及伊前夫甲○○之帳戶支票，當時均係授權伊簽發，該十紙支票係子○○
    向伊調借，交付時均是空白，她如要用於簽發後拿來給伊蓋章，該十紙支票並非
    伊蓋章，印章何人所蓋伊不知情；至於伊用丑○○名義參加丙○○之互助會，係
    丑○○之母子○○要參加而以丑○○名義參加，丑○○亦同意，而子○○要伊去
    標該會，結果標到又嫌利息太高不要該會，才由伊頂下，會款由伊繳納，因互助
    會係丑○○名義，故以丑○○名義一次簽發二十四張本票（如附表編號十一之本
    票），本票雖係伊寫，惟係丑○○拿印章交付其母子○○蓋章，並無偽造支票及
    本票云云。
六、本件事實欄(一)之事實，經查：
（一）告訴人子○○於檢察官偵查、原審及本院前審審理時雖指稱：癸○○於八十年
      六月二十日互助會尾會時，交付其所偽造之如附表編號(一)至(十)所示之支票抵付
      會款，且屆期均未兌現等語，並據其提出附表編號(一)至(十)所示之支票十紙（見
      偵查卷第十二頁至第二十一頁）。被告癸○○自檢察官偵查、原審、前審迄本
      院審理時均堅決否認有右揭（一）偽造有價證券之犯行；於檢察官偵查、原審
      及本院前審均辯稱：附表編號(一)至(十)所示之支票是向子○○調現的，交付時僅
      填載金額未蓋印章，發票日亦僅記載日未載年月，至印章何人所蓋，伊則不知
      情云云，於本審審理時則改稱：該十紙支票係子○○向伊調借，交付時均是空
      白，她如要用於簽發後拿來給伊蓋章，該十紙支票並非伊蓋章，印章何人所蓋
      伊不知情云云。前者指係向告訴人子○○調現而交付支票，後者則指稱係告訴
      人子○○向其借支票，先後所辯即有不同。然依本院核對支票原本，附表編號
      五、八、九之支票所蓋之章，係壬○○之章，經證人壬○○於本院到庭證稱該
      三張支票上之章，係其支票之印鑑章無訛。而被告自承壬○○之前開帳戶之支
      票係由其簽發，顯見該印鑑章係由被告保管，被告否認附表編號(一)至(十)所示之
      支票十紙均非其蓋章簽發云云，則何以附表編號五、八、九之支票所蓋之章，
      確係壬○○之章，足見被告於本審所辯顯非可採。
（二）經查附表編號(一)至(十)所示之支票影本十紙（見偵查卷第十二頁至第二十一頁）
      ，固係印文模糊，然本院調查時勘驗告訴人提出該十紙支票原本，印文並無模
      糊之情事；經勘驗結果：附表編號一、三、四、六、七之支票係蓋「協豐商行
      」印文，編號二之支票蓋「己○」印文，編號五、八、九之支票係蓋「壬○○
      」印文，編號十之支票係蓋「己○」「鴻耀塑膠廠」印文，業經本院勘驗屬實
      （見八十九年十一月二十八日訊問筆錄）。而台南市第二信用合作社帳號00
      00000原係被告癸○○之夫甲○○之帳戶，彰化商業銀行東台南分行帳號
      二五一一原係被告癸○○之父壬○○之帳戶，除據證人甲○○及壬○○於本院
      到庭證述在卷（見本院九十年四月十日訊問筆錄），而附表編號五、八、九之
      支票所蓋之章，亦核與壬○○在彰化商業銀行東台南分行留存之印鑑相符，亦
      有彰化商業銀行東台南分行八十二年十月二十九日彰東台南字第二○五六號函
      及台南市第二信用合作社八十二年十一月六日南二信字第二二一號函在卷可參
      （見一審卷第二五八頁、第二五九頁、第二九六頁、第二九七頁）。
（三）按刑法上所謂偽造有價證券，以無權簽發之人冒用他人名義簽發為要件，如果
      行為人基於本人之授權，或其他原因有權簽發者，則與無權之偽造行為不同（
      最高法院五十三年台上字第一八一０號判例參照）。查證人即被告癸○○之父
      壬○○於原審、本院前審及本審審理時已迭次證稱：附表編號(二)至(十)所示之支
      票，我有授權同意由癸○○簽發使用等語在卷（見原審卷第二七○頁、本院更
      一卷第七十頁正面、本院九十年四月十日訊問筆錄）；證人即被告癸○○前夫
      甲○○於本院亦證稱：台南市第二信用合作社帳號0000000係伊之帳戶
      ，當時都授權交被告癸○○使用等語（見本院九十年四月十日訊問筆錄），故
      縱被告簽發如附表編號一至十支票，即非無權簽發，揆之前開判例之意旨，即
      難以偽造有價證券相繩。
（四）次按支票為要式證券，支票之作成，必依票據法第一百二十五條第一項第一款
      至第八款所定法定方式為之。支票之必要記載事項如有欠缺，除票據法另有規
      定外，依票據法第十一條第一項之規定其支票為無效。又發票年月日為支票絕
      對必要記載事項，如未記載其支票當然無效（最高法院六十三年台上字第二六
      八一號判例參照）。查附表編號一之支票應屬甲○○帳號之支票，編號二至十
      之支票應屬壬○○帳號之支票，依前開所述除編號五、八、九之支票係壬○○
      之印文，而該印文與所開戶之印鑑相同，且經證人壬○○證述屬實，並證述已
      有授權情事，已見前述，告訴人子○○指訴該部分被告偽造有價證券，顯有誤
      會。其餘之支票，依前述，所蓋之印文與該支票之帳戶固有不同。惟查「協豐
      商行」乃被告癸○○與證人壬○○所合夥經營，所以壬○○才同意將其向彰化
      商業銀行東台南分行所申設之第二五一一號帳戶支票供被告癸○○使用，另「
      鴻耀塑膠廠」則係被告前夫之父乙○○所經營，己○則為被告癸○○之母等事
      實，已據被告癸○○於本院前審及本審審理時供述綦詳在卷，核與被告乙○○
      於本院前審審理時之供述情節相符，復核與證人壬○○、己○分別於本院前審
      及本審審理時之證述情節相符，自屬真實，且證人己○於本院審理時亦證稱被
      告如有簽發票據須其蓋章亦經其同意蓋章等情。復依前開之支票均僅記載發票
      之「日」，並未記載「年」、「月」，業經本院勘驗屬實，亦有該支票十紙在
      卷可佐，被告供承該發票之「日」係其所記載。被告於本院辯稱係告訴人子○○向其借支票，僅交付空白支票，須告訴人簽發票據完成始由其蓋章，附表編
      號十紙支票均非其所蓋章云云，固無足採，然告訴人子○○指述附表編號一至
      十之支票係其參加互助會尾會時被告所交付，則依常情應約定何時付款日期已
      定，當無僅記載發票之「日」，而無發票年月，當無授權告訴人填載之情，又
      依告訴人提出之前開十紙之支票既無發票之「年」、「月」，票據必要之記載
      尚未完成，揆之前揭判例意旨，尚屬無效之票據，即非有價證券。
（五）綜上所述，被告前開所辯僅交付空白支票，非其蓋章云云，固無足採，惟既屬
      無效票據而非有價證券，從而縱有偽造，亦不得以偽造有價證券罪相繩。
七、本件事實欄(二)之事實，經查：
（一）告訴人丑○○指訴被告癸○○冒其名參加丙○○之互助會，並以當時伊係學生
      ，並無參加互助會云云，告訴人丑○○之母子○○亦否認渠以丑○○名義參加
      互助會之情事。惟據被告癸○○辯稱：伊原參加丙○○互助會三會，因丑○○
      之母子○○要參加而以丑○○名義參加，丑○○亦同意，伊才讓一會，而子○○要伊去標該會，結果標到又嫌利息太高不要該會，才由伊頂下，會款都由伊
      繳納，丑○○沒有任何損失，因互助會係丑○○名義，故以丑○○名義一次簽
      發二十四張本票，係丑○○拿印章交付其母子○○蓋章等語。核與會首丙○○
      於原審證稱：標單由癸○○填寫，本票由癸○○交付，每月繳一萬元還一張，
      原參加三會，癸○○起先說丑○○要參加，但謝以後不參加，所以三會之會單
      ，其中一會仍為丑○○之名義，另二會為癸○○的等語（見一審卷第二七三頁
      正反面），復於本院本審調查時證稱：剛起會時，我父親去外面招會回來跟我
      說，癸○○要參加三會，其中一會是丑○○的，我印象中，會單上丑○○名字
      原來是寫癸○○，後來再塗掉改為丑○○名義，然後再影印，會單已不存在了
      ，我只認識癸○○，不認識丑○○，所以沒有去求證等語（見本院八十九年十
      二月十二日訊問筆錄）。並經丙○○之父丁○○於本院前審證稱：丑○○參加
      一會，七十九年十二月十日標到，是癸○○標走，癸○○要參加三會，其中一
      會是丑○○要參加，我不認識丑○○，皆癸○○在負責，丑○○之會款也都是
      癸○○在繳等語（見本院上訴卷第七十八頁反面、第七十九頁），復於本院本
      審調查時證稱：「當時我送瓦斯到癸○○開設的協豐超市去，丑○○的媽媽子
      ○○在協豐超市，因為我正準備招一組互助會，我就問癸○○是否參加，她說
      要參加二會，當時子○○當場也說要以她女兒丑○○名義參加一會，會款的事
      要由癸○○處理，當時癸○○有答應，所以我互助會裡面，癸○○是兩會，丑
      ○○一會」，「會員我比較熟，但我兒子（指丙○○）是開煤氣行，我是替他
      送煤氣，所以他名義招會」，「癸○○打電話給丑○○，她跟丑○○怎麼說，
      我不知道」，「子○○常去癸○○那邊，癸○○是她的乾女兒，她有時候去壬○○家，我也有遇到過她，子○○說不要去她的店收錢，到協豐超市處理就好
      ，所以認識子○○，但我不認識丑○○」等語（見本院八十九年十一月二十八
      日訊問筆錄）。核與被告所辯之情節相符，足證子○○確有以丑○○名義參加
      丙○○之互助會，子○○與丑○○係母女，依常情丑○○當知情，且告訴人丑
      ○○於本院前審亦陳稱：沒有財物損失云云（見本院上訴卷第九十一頁正反面
      ），足證子○○確有以告訴人丑○○名義參加丙○○之互助會意願，嗣始轉讓
      給被告癸○○無訛，按被告癸○○要參加互助會，可逕以自己名義參加，無需
      冒丑○○名義參加之必要，告訴人丑○○指訴被告癸○○冒用其名參加丙○○
      互助會云云，自難採信。
（二）告訴人丑○○指訴：被告癸○○刻其印章，偽造票額一萬元之如附表編號十
      四之本票二十四張，交給丙○○云云。查告訴人丑○○之母子○○為被告癸○○認做乾媽，除據證人丁○○前開證述外，亦據證人蘇麗紅證述在卷（見本院
      上訴卷第八十頁反面、第二○五頁），其二人合夥在超群證券公司（已解散）
      開戶買賣股票，並為證人蘇麗紅證實（見同卷第二○五頁），告訴人丑○○又
      與被告癸○○共同在台南市第三信用合作社設立一個帳戶第00000－0－
      0帳號使用，有該合作社八十二年十一月八日南市三信總字第四七二號函及八
      十三年五月三十一日南市三信總字第二五二號函附印鑑卡、開戶基本資料卡（
      含業務往來約定書）影本在卷足憑（見原審卷第二九八、二九九頁、本院上訴
      卷第一○七頁、第一○九至一一○頁），足見二家關係密切。而如附表編號十
      一之本票二十四張上告訴人丑○○之印文，核與上開告訴人丑○○、癸○○共
      同於台南市第三信用合作社設立帳戶之開戶印鑑相符，為丑○○承認在卷（見
      本院上訴卷第九十一頁反面），又有被告癸○○與丑○○共同於七十八年九月
      二十九日、同年十月九日、十一日（兩筆）、十三日、三十日、同年十一月一
      日、二日、四日、六日、七十九年五月十一日，自上開帳戶分別領取十四萬一
      千元、十四萬九千五百元、十四萬元、五萬元、三十萬六千元、二十五萬元、
      六十一萬元、三萬元、四十萬元、十七萬元、四萬元，亦有台南市第三信用合
      作社八十三年六月三十日、同年九月二十七日南市三信總字第三０七號、四七
      四號檢附之活期存款取款憑條影本共十紙可考（見本院上訴卷第一四八頁、第
      一四九頁、第二二六頁至第二二八頁），並經證人丁○○於原審證稱：我有去
      問丑○○是否跟丙○○之互助會，發現她的本票與我保管之本票一樣，才拿自
      己持有的本票去核對等語屬實（見一審卷第二百七十四頁反面）。且該共同設
      立帳戶，質之台南市第三信用合作社出納主任董倫貴證稱：如二人共用一個帳
      戶，規定要二人都要一起去開戶，這個帳戶代表人是癸○○，需同時要有兩個
      印鑑蓋上去才能領款，當然二人要一起去，領款時，需要二個章云云（見本院
      上訴卷第一○三頁反面），另證人即該社經理庚○○於本審調查時證稱：會辦
      聯名戶係應客戶之需要，領錢時需要兩個印章才能領，依規定辦這種帳戶，絕
      對要兩個人到才能辦，領錢時要兩個印章才能領等語（見本院八十九年十二月
      十二日訊問筆錄）。另經調取該帳戶提存款情形，及被告提出之存摺觀之，該
      共同帳戶自七十八年九月二十日起至七十九年五月十一日止，有多筆存提款紀
      錄，最高存款有一百五十四萬元，最高取款有六十一萬元之紀錄，有該社八十
      三年九月二十七日南市三信總字第四七四號函附取款憑條、存摺在卷可參（見
      本院上訴卷第一三六至一三八頁、第二二六至二二八頁），告訴人丑○○與被
      告設立共同帳戶，即經常使用其印章存取款，茍上開丑○○之印章係被告於七
      十九年十二月十日標得會款之同日所盜刻是實，相同之印章何能於被告盜刻前
      之七十八年九月二十日即已使用於設立上開帳戶，自非無疑。綜此各情，附表
      編號十一之本票二十四張上之印文，既係告訴人丑○○印章所蓋，被告癸○○
      自無告訴人丑○○指訴之偽造有價證券可言。
（三）又被告癸○○辯稱：該帳戶係子○○與其在超群證券合夥做股票，子○○為分
      散稅金才以丑○○名義與其共同設該帳戶，設立該帳戶時子○○及丑○○均到
      場等語，揆之前述證人董貴倫及庚○○所證，被告所辯當非虛構，並據證人即
      證人辛○○及庚○○於本院證稱當時該三信樓上確有超群證券公司屬實。茍非
      被告所述，何須另設聯名帳戶，而使自為提款之麻煩，亦足證確有被告所辯之
      情而共同設該帳戶。又被告歷審均辯稱：丑○○之印章在丑○○那裡云云，依
      癸○○與丑○○上開共同設立一個帳戶，取款時須用二個印章之情形觀之，其
      用意應係要互相牽掣對方，須二人均拿出印章始能領款，丑○○之印章，應不
      會放置癸○○那裡，理應自己保管才是，否則豈非與渠等二人共同開戶之本意
      相違，故被告癸○○所辯：丑○○之印章在丑○○那裡云云較可採信。倘告訴
      人丑○○否認二人共同設立帳戶屬實，則該帳戶為被告癸○○自己一人設立二
      個印鑑之帳戶，於開戶時，顯須叫丑○○一起去開戶，領款時，亦須再偽刻丑
      ○○之印章蓋上，被告癸○○何須如此自找麻煩？足見告訴人丑○○之否認二
      人共同設立帳戶，顯不合社會常情，難以憑信。原審判決雖引甲○○於偵查中
      供稱：印章是丑○○交給伊，那時伊與丑○○做股票云云，作被告等不利之證
      據，然卷附筆錄為；問：「你有刻謝女印章填每張一萬元本票共二十四張予柯
      某」，甲○○答：「那是謝女交給我的，因當時我與他做股票」（見偵查卷第
      六十頁），被告甲○○並未提及有丑○○交印章之事，顯為原審誤會，難認告
      訴人丑○○有將印章交予被告癸○○或（甲○○）手上。至告訴人丑○○於偵
      查中舉出證人戊○○證稱：曾在甲○○家中找到丑○○之印章等語（見偵查卷
      第一○五頁反面），惟檢察官問：「你在癸○○家查獲的印章是否支票上的印
      章」，答：「是的」（見第一○六頁），未提及在被告癸○○家中看到的丑○○的印章即為如附表編號十一本票上之印章；原審再質之戊○○證稱：於八十
      年七月二十日左右找到丑○○之印章及其他印章、本票，本票是丑○○名義，
      不曉得丑○○之印鑑是否此印章云云（見一審卷第一八○頁反面、第一八一頁
      ），亦難以證明找到如附表編號十一本票上之丑○○印章，而證人戊○○於本
      院訊問「當時有無找到丑○○印章」，則證稱：時間太久，已忘記了云云（見
      本院九十年二月二十日訊問筆錄）。況證人戊○○如係在被告癸○○家中找到
      如附表編號十一之本票及本票上之丑○○印章，戊○○既交付如附表編號十一
      之本票予丑○○家人，何以未一併將丑○○之印章交付，即以常情有違，而於
      本件訴訟程序之偵審中，未見告訴人丑○○提及戊○○有交付其印章，且告
      訴人丑○○一再指訴被告癸○○係偽刻印章，偽造本票云云，是難以遽認被告
      癸○○有保管告訴人丑○○之印章，偽造有價證券之犯行。
（四）告訴人丑○○縱於偵查中提出丙○○函被告甲○○、癸○○之存證信函謂「丑
      ○○所跟的會，乃兩人假謝女之名，私自刻印蓋章出具本票來向會員詐騙會款
      ，以上謝女並不知情」（見偵查卷第一○九、一一○頁），據丙○○之父丁○○於本院前審證稱：該存證信函是謝女父親（指寅○○）抄給我寫的，他要我
      那樣寫才會得到會款，寄好後，謝父要我將存證信函資料交給他云云（見本院
      上訴卷第八十頁正反面），於本院調查時亦證稱：係寅○○寫存證信函草稿給
      我抄的等語（見本院八十九年十一月二十八日訊問筆錄），是該存證信函乃告
      訴人丑○○家人事先為作為指訴之證據，而寫給證人丁○○抄寫，再寄給被告
      癸○○，自難證明告訴人丑○○於互助會均不知情，而作為被告癸○○不利之
      佐證。
（五）又告訴人丑○○雖一再以當時係學生，不可能去開戶及參加互助會云云，惟告
      訴人丑○○於本院供承伊七十七年即自台南家專畢業（見本院九十年二月二十
      日訊問筆錄），是以前開被告帳戶於七十八年九月二十日開戶及於七十九年十
      二月十日簽發本票時顯已畢業，則其前所述係學生即與事實不符。再揆之前揭
      所述，開戶需本人到場蓋章，是以告訴人丑○○縱未與被告一起在超群證券公
      司買賣股票，亦當知悉係其母子○○與被告共同做股票而以其名義開聯名帳戶
      ，而由其母持有其印章，並應有授權其母使用該印章。又依前述證人丁○○所
      證，丑○○之母子○○確有以丑○○名義參加前開互助會，既已將丑○○名義
      列名互助會，而又已得標，以當時被告與子○○情同母女，子○○事後既不願
      以高額得標，而被告既願代為繳納，且事後被告確係按期繳納完會，則被告所
      辯簽發附表編號十一之支票二十四張蓋丑○○之章時丑○○在場雖非可信，惟
      所辯係子○○所蓋，揆諸前開各情，應屬可信。而子○○既經丑○○授權，則
      其所蓋之章，揆之前開判例意旨即無偽造有價證券之情事。
（六）綜上各情，告訴人丑○○之母子○○先前既有以丑○○名義參加丙○○之互助
      會，後由被告癸○○仍以丑○○名義頂下，且如附表編號十一等本票二十四張
      上之丑○○之印章復為真正，該印章亦非被告癸○○保管，互助會款告訴人謝
      惠玲亦無損失，有如前述，被告癸○○應無偽造有價證券之犯意或行為可言，
      應認被告癸○○此部分犯罪尚屬不能證明。
八、綜上所述，被告所辯各節雖非全屬可採，惟所辯無偽造有價證券之犯行，則屬可
    採。此外復查無其他積極證據足資證明被告癸○○有偽造有價證券之犯行，是其
    此部分犯罪尚屬不能證明。原審未予詳察，遽以論處被告癸○○偽造有價證券罪
    刑，洵有未洽。被告上訴意旨指摘原判決不當，自屬有理由，自應由本院將原判
    決關於癸○○偽造有價證券罪部分撤銷，另為無罪之諭知。
據上論斷，應依刑事訴訟法第三百六十九條第一項前段、第三百六十四條、第三百零
一條第一項，判決如主文。
本案經檢察官楊治宇到庭執行職務。
中    華    民    國      九十      年      五      月      一          日
                                  臺灣高等法院臺南分院刑事第六庭
                                      審判長法官  楊    明    章
                                            法官  顏    基    典
        法官  徐    宏    志
右正本證明與原本無異。
如不服本判決，應於判決送達後十日內向本院提出上訴狀，其未敘述理由者並應於提
出上訴狀後十日內向本院補提理由書（應附繕本)。
                                      法院書記官  徐    瑞    清
中    華    民    國      九十      年      五      月      二          日


司法院資訊處製作；財團法人民間司法改革基金會備份。
